【裁判字號】    90,上訴,253
【裁判日期】    891215
【裁判案由】    違反槍砲彈藥刀械管制條例等
【裁判全文】
臺灣高等法院臺中分院刑事判決                      九十年度上訴字第二五三號
      上  訴  人  臺灣台中地方法院檢察署檢察官
      被      告  己○○
      指定辯護人  本院公設辯護人  乙○○
右上訴人因槍砲彈藥刀械管制條例案件，不服臺灣地方法院八十七年度訴緝字第五六
二號中華民國八十九年十二月十五日第一審判決（起訴案號：臺灣台中地方法院檢察
署八十五年度偵字第二二一五五號），提起上訴，本院判決如左：
      主  文
上訴駁回。
      理  由
一、本案經本院審理結果，認被告己○○（以下稱被告）被訴違反槍砲彈藥刀械管制
    條例等犯行係屬不能證明，其證據及理由，業據第一審判決書理由欄記載甚詳，
    爰引用之（如附件）。檢察官上訴意旨略以：被告既坦承曾於八十五年八月八日
    前往甲○○經營之汽車精品店，亦經證人羅斯鳴、陳靜華證述屬實，及被告所涉
    槍砲彈藥等犯行，業據被害人甲○○、丙○○指訴綦詳，被告罪嫌均堪以認定云
    云。惟查：
    (一)民國八十五年六月間，被告因同意甲○○持丙○○所簽發經由甲○○背書之如
      原審判決附表一所示面額總計新台幣（下同）二百萬元之支票及本票，並以丙○○所有坐落台中縣豐原市○○○○段第二三八地號土地權狀、印鑑證明書、
      印鑑章及身分證等為借款之擔保，同意借款二百萬元予甲○○，並於八十五年
      六月五日在台中縣豐原市○○路甲○○經營之名鴻汽車精品百貨店，將現金交
      付甲○○，同時取得上開票據及擔保品，業據證人丁○○結證屬實，伊於本院
      並證稱：「（你有與被告共同借錢給甲○○？）有的，八十五年六月五日一起
      拿錢到甲○○汽車精品店，當時被告將錢拿進去，我人在旁邊，我有借被告五
      十萬，我當時借被告錢沒有拿利息，被告有交給甲○○，我知道被告還有向別
      人借錢，他說他帶二百萬要給甲○○，用報紙包著，我是騎機車載被告到甲○○的店。」（見本院卷第二十八頁），並有原審判決附表一所示支票影本在卷
      可稽，核與被告對於二百萬元之來源，亦陳明係向親朋好友借得，且與證人陳
      造福、蕭嬌、廖林月女證述借被告之金錢交付過程大致相符，又告訴人甲○○
      豈可能未收受借款二百萬元，即將本票、支票等借款證明連同權狀等擔保物品
      全數交給己○○之理？更無在附表一所示票據上背書之必要。又果告訴人甲○○未收受被告己○○所給與之二百萬元，何以仍願於八十五年七月中旬開票以
      換回丙○○之支票及權狀等物，足見被告所辯業已將二百萬元借款交付告訴人
      甲○○一事，堪予採信。而甲○○經丙○○告訴其受委託本件代辦借款而為背
      信犯行，並經本院判處有期徒刑四月在案，亦有本院八十八年度上易字第一九
      七○號判決書可稽，故被告顯與刑法詐欺罪之構成要件不合。
    (二)又查：八十五年七月間被告既已將丙○○權狀全數返還告訴人甲○○，業據甲○○陳明在卷，八十五年八月八日，又何需要求丙○○書立不動產之買賣契約
      書及抵押權設定契約書與二百萬元借貸之收據？且八十五年八月八日丙○○係
      受告訴人甲○○之邀約前往甲○○經營之汽車精品店，在與己○○交談過程，
      告訴人甲○○及員工羅斯鳴等亦在場，已供明商談期間，未見丙○○有書立契
      約等相關文件及未聽聞被告出言要脅不讓告訴人離開之情事在卷，且於本案審
      理中，原審亦曾命台中縣豐原分局員警前往己○○住處進行搜索，均未查獲切
      結書、土地買賣契約、抵押權設定契約書、所有權狀及借據或槍枝等資料，是
      被害人甲○○指述遭被告開槍逼迫書立切結書，丙○○指述遭被告脅迫書立不
      動產買賣及抵押權設定、借據文書之陳述，均無積極證據足以證明，且告訴人
      丙○○亦於本院自承：當時甲○○與他店裡的職員均有在場，我也不認識他們
      ，不知道他們有無聽到，除了在場那些人我沒有人可以證明他有逼我等語，故
      自不得僅憑丙○○及甲○○之片面指訴，均未有其他積極證據足資證明被害人
      所述為真實之下，即遽以其指述作為認定被告有妨害自由、恐嚇取財及槍砲彈
      藥刀械管制條例等罪之唯一證據。原審以不能證明被告犯罪，而依刑事訴訟法
      第三百零一條第一項規定，諭知無罪之判決，經核認事用法，並無不合，檢察
      官上訴意旨既未舉出其他事證證明被告犯罪而認應就被告予以論罪科刑，而指
      摘原判決不當，為無理由，應予駁回。
二、據上論斷，應依刑事訴訟法第三百七十三條、第三百六十八條，判決如主文。
本案經檢察官戊○○到庭執行職務。
中      華      民      國      九十      年      三      月   二十七   日
                                  臺灣高等法院臺中分院刑事第一庭
                                        審判長法  官  陳  紀  綱
                                              法  官  陳  登  源
                                              法  官  蕭  錦  鍾
右正本證明與原本無異。
檢察官得上訴。
被告不得上訴。
如不服本判決應於收受送達後十日內向本院提出上訴書狀，其未述上訴之理由者並
得於提起上訴後十日內向本院補提理由書（均須按他造當事人之人數附繕本）。
                                              書記官  蘇  昭  文
中      華      民      國      九十      年      三      月   二十七   日
                                                                        Ｄ


司法院資訊處製作；財團法人民間司法改革基金會備份。
